臺灣臺中地方法院刑事判決
111年度交訴字第289號
公  訴  人  臺灣臺中地方檢察署檢察官
被      告  蔣濠禧


上列被告因肇事逃逸罪等案件，經檢察官提起公訴（111年度偵
字第22072號），嗣被告於準備程序中就被訴事實為有罪之陳述
，經告以簡式審判程序意旨，並聽取當事人之意見後，本院合議
庭裁定由受命法官獨任進行簡式審判程序，判決如下：
    主    文
蔣濠禧駕駛動力交通工具而吐氣所含酒精濃度達每公升零點二五
毫克以上，處有期徒刑參月，如易科罰金，以新臺幣壹仟元折算
壹日。又犯駕駛動力交通工具發生交通事故，致人傷害逃逸罪，
處有期徒刑捌月。均緩刑肆年，並應於判決確定後壹年內，向國
庫支付新臺幣拾萬元，及於緩刑期內向指定之政府機關、政府機
構、行政法人、社區或其他符合公益目的之機構或團體，提供陸
拾小時之義務勞務，緩刑期間付保護管束。
    犯罪事實
一、蔣濠禧於民國111年3月23日凌晨3時30分許前某時至凌晨3時
    30分許間，在臺中市○○區○○路000號「SUPER HOUSE夜店」內
    飲用啤酒後，其吐氣所含酒精濃度已逾每公升0.25毫克以上
    ，竟基於酒後駕車之犯意，駕駛車牌號碼000-0000號自用小
    客車上路。嗣於同日凌晨4時5分許，行經臺中市西屯區臺灣
    大道4段由環中路向安和路方向直行，駛至該路段編號第125
    號燈桿前時，突然向左變換車道而撞上路中央分隔島，車輛
    並因此旋轉1圈而碰撞其左後方同向直行、由陳健佑駕駛之
    車牌號碼0000-00號自用小客車，該車遭劇烈撞擊致駕駛座
    旁車門整片凹陷，駕駛之陳健佑並因撞擊煞停時身體慣性向
    前衝，手部擠壓方向盤，造成受有左側手部挫傷之傷害（過
    失傷害部分業經偵查中撤回告訴，由檢察官另為不起訴處分
    ）。詎蔣濠禧因過失而駕車肇事後，見自己車輛撞擊陳健佑
    所駕駛之自用小客車駕駛座旁車門，可預見陳健佑已因此受
    傷，竟未前往查看陳健佑之傷勢並提供救助、未報警處理、
    亦未留下聯絡方式，即基於肇事逃逸之犯意，棄車並步行前
    往附近之臺中市○○區○○○道0段000號「都樂汽車旅館」內躲
    藏。經警據報到場後，於附近尋找該車駕駛人，得知蔣濠禧
    在該汽車旅館內徘徊而上前詢問，蔣濠禧原先矢口否認為肇
    事人，經警質問後見狀知無法躲避，始坦承為肇事人，於同
    日凌晨4時39分許接受吐氣酒精濃度檢測，測得其吐氣所含
    酒精濃度達每公升0.48毫克，始悉上情。
二、案經陳健佑訴由臺中市政府警察局第六分局報告臺灣臺中地
    方檢察署檢察官偵查起訴。
    理    由
一、本案被告蔣濠禧所犯，均非死刑、無期徒刑、最輕本刑為3
    年以上有期徒刑之罪，或高等法院管轄第一審之案件，被告
    於本院準備程序中，就前揭被訴事實為有罪之陳述，經受命
    法官告以簡式審判程序之旨，並聽取被告及公訴人之意見後
    ，本院認無不得或不宜改依簡式審判程序進行之處，爰依刑
    事訴訟法第273條之1第1項、第284條之1規定，經合議庭評
    議後，裁定本案由受命法官獨任進行簡式審判程序，是本案
    之證據調查，依刑事訴訟法第273條之2規定，不受同法第15
    9條第1項、第161條之2、第161條之3、第163條之1及第164
    條至第170條規定之限制，合先敘明。
二、上揭犯罪事實，業據被告於本院審理時自承在卷，核與告訴
    人陳健佑於警詢及偵查所為指訴情節相符，並有111年3月23
    日員警職務報告、臺中市政府警察局道路交通事故當事人酒
    精測定紀錄表、舉發違反道路交通管理事件通知單、呼氣酒
    精測試器檢定合格證書、道路交通事故現場圖、道路交通事
    故調查報告表（一）、（二）、交通事故補充資料表、車號
    000-0000號詳細資料報表及告訴人之澄清綜合醫院中港分院
    診斷證明書各1份、現場照片共11張在卷可稽（見偵卷第13
    頁、第23頁至第39頁、第47頁至第59頁），足徵被告自白與
    事實相符，堪以信採。而參以本件事故導致告訴人駕駛之車
    輛左前輪上方、駕駛座車門、左後座車門等處板金均明顯凹
    損，有前開現場照片可證，顯見當時撞擊力道非輕，且撞擊
    位置即為駕駛座處，因而導致駕駛人受傷，顯可預見，然被
    告於撞擊後，竟未留在現場瞭解告訴人傷勢、協助報警或留
    下任何聯繫方式，而逕自離去，前往距離事發地點數公尺遠
    之汽車旅館「內」，主觀上顯有刻意隱蔽、躲藏之故意，亦
    足認定。本案事證明確，被告犯行均堪認定，應予依法論科
    。
三、核被告所為，係犯刑法第185條之3第1項第1款之駕駛動力交
    通工具而吐氣所含酒精濃度達每公升0.25毫克以上罪、同法
    第185條之4第1項之駕駛動力交通工具發生交通事故，致人
    傷害逃逸罪。被告上開二罪間，犯意各別，行為互殊，應予
    分論併罰。又被告對於本件車禍事故發生顯有過失，因而致
    告訴人受有左側手部挫傷等傷害，顯無刑法第185條之4第2
    項得減輕或免除其刑適用之情，併此敘明。
四、爰以行為人責任為基礎，審酌近年來，酒醉駕車肇事時有所
    聞，並多次引發重大社會危害，立法者更先後透過修法提高
    刑度，以嚴懲酒後駕車之事，政府機關或學校及媒體等單位
    亦持續經由教育、傳播之方式宣導酒後駕車之危害性及其將
    可能面臨之法律責任，被告亦自陳知悉酒後駕車為違法行為
    （見偵卷第18頁），仍於飲用酒精後駕駛自用小客車上路，
    更因操控能力不佳而自撞中央分隔島後，再與告訴人駕駛之
    自用小客車發生碰撞，致告訴人受有左側手部挫傷之傷勢，
    然被告明知如此，仍擅自離開事故現場而逃逸，既未採取任
    何救護措施或報警處理，亦未提供可供聯繫之方式，所為毫
    無足取；惟幸告訴人所受傷勢尚屬輕微，併酌以被告坦承犯
    行，與告訴人達成和解之犯後態度，有111年7月5日訊問筆
    錄可參（見偵卷第76頁）；兼衡被告自陳國中畢業之智識程
    度、目前從事代購，月收入約新臺幣2萬5000元，普通之家
    庭經濟狀況（見本院卷第46頁），及其犯罪之動機、手段、
    目的、犯罪所生之危害及前科素行、告訴人對本案刑度之意
    見等一切情狀，分別量處如主文所示之刑，並就駕駛動力交
    通工具而吐氣所含酒精濃度達每公升0.25毫克以上罪部分諭
    知易科罰金之折算標準。
五、末查，被告前未曾因故意犯罪受有期徒刑以上刑之宣告，業如前述，且犯後坦承犯行，有效節省司法資源，並業與告訴人達成和解，業如前述，被告因一時失慮誤觸刑典，經此偵審教訓，當知所警惕，信無再犯之虞，本院認上開所宣告之刑，以暫不執行為適當，爰依刑法第74條第1項第1款之規定，宣告緩刑4年，以啟自新。惟審酌本案犯罪情節，為使被告得確實明瞭其行為所造成之危害，並謹記本次教訓，避免其再犯，爰依刑法第74條第2項第4款、第5款之規定，命被告於本案判決確定後1年內向國庫支付新臺幣10萬元，並應於緩刑期間，向指定之政府機關、政府機構、行政法人、社區或其他符合公益目的之機構或團體，提供60小時之義務勞務，以期符合本件緩刑目的，並依刑法第93條第1項第2款之規定，宣告於緩刑期間付保護管束，以觀後效。又此乃緩刑宣告附帶之負擔，被告爾後如有違反此項負擔情節重大，足認宣告緩刑難收預期效果時，得依刑法第75條之1第1項第4款之規定，撤銷被告緩刑宣告，併此指明。
據上論斷，應依刑事訴訟法第273條之1第1項、第299條第1項前
段，刑法第185條之3第1項第1款、第185條之4第1項前段、第41
條第1項前段、第74條第1項第1款、第2項第4款、第5款、第93條
第1項第2款，刑法施行法第1之1條第1項，判決如主文。
本案經檢察官洪佳業提起公訴，檢察官楊雅婷到庭執行職務。
中　　華　　民　　國　　111 　年　　10　　月　　19　　日
                  刑事第十二庭  法  官  吳逸儒
以上正本證明與原本無異。
如不服本判決應於收受送達後20日內向本院提出上訴書狀，並應
敘述具體理由；其未敘述上訴之理由者，應於上訴期間屆滿後20
日內向本院補提理由書（均須按他造當事人之人數附繕本）「切
勿逕送上級法院」。
告訴人或被害人如不服判決，應備理由具狀向檢察官請求上訴，
上訴期間之計算，以檢察官收受判決正本之日起算。
  　 　　 　　　　　　　　　　　書記官  陳俞君
中　　華　　民　　國　　111 　年　　10　　月　　19　　日

附錄論罪科刑法條
中華民國刑法第185條之3
駕駛動力交通工具而有下列情形之一者，處三年以下有期徒刑，
得併科三十萬元以下罰金：
一、吐氣所含酒精濃度達每公升零點二五毫克或血液中酒精濃度
    達百分之零點零五以上。
二、有前款以外之其他情事足認服用酒類或其他相類之物，致不
    能安全駕駛。
三、服用毒品、麻醉藥品或其他相類之物，致不能安全駕駛。
因而致人於死者，處三年以上十年以下有期徒刑，得併科二百萬
元以下罰金；致重傷者，處一年以上七年以下有期徒刑，得併科
一百萬元以下罰金。
曾犯本條或陸海空軍刑法第五十四條之罪，經有罪判決確定或經
緩起訴處分確定，於十年內再犯第一項之罪因而致人於死者，處
無期徒刑或五年以上有期徒刑，得併科三百萬元以下罰金；致重
傷者，處三年以上十年以下有期徒刑，得併科二百萬元以下罰金
。

中華民國刑法第185條之4
駕駛動力交通工具發生交通事故，致人傷害而逃逸者，處六月以
上五年以下有期徒刑；致人於死或重傷而逃逸者，處一年以上七
年以下有期徒刑。
犯前項之罪，駕駛人於發生交通事故致人死傷係無過失者，減輕
或免除其刑。